【裁判字號】    95,訴,2834
【裁判日期】    970131
【裁判案由】    偽造文書等
【裁判全文】
臺灣高雄地方法院刑事判決              95年度訴字第2834號
公  訴  人  臺灣高雄地方法院檢察署檢察官
被      告  乙○○
上列被告因偽造文書等案件，經檢察官提起公訴（95年度偵緝字
第1334號至第1340號），經裁定由受命法官獨任依簡式審判程序
審理，本院判決如下：
    主  文
乙○○連續行使偽造私文書，足以生損害於他人，處有期徒刑壹
年陸月，減為有期徒刑玖月。附表二所示信用卡、現金卡申請書
申請人及信用卡持卡人簽名欄偽造之「侯麗姬」署押拾壹枚、「
丙○○」署押參枚、「SELINA」署押壹枚、「林于櫻」署押柒枚
、「郭麗容」署押壹枚、「AMY 」署押肆枚；附表三所示小額信
用貸款申請書申請人或立約人簽名欄偽造之「侯麗姬」署押壹枚
、「丙○○」署押貳枚、「林于櫻」署押參枚；附表四所示簽帳
單、信用卡網路訂購單上偽造之「侯麗姬」署押參枚、「SELINA
」署押貳枚、「林于櫻」署押貳枚、「AMY 」署押貳拾參枚，均
沒收。
    事  實
一、乙○○基於偽造私文書後持之以行使，及意圖為自己不法所
    有之概括犯意，自民國92年3 月起，於附表一所示時、地及
    方式，取得侯麗姬、丙○○、林于櫻及郭麗容身分證影本、
    存摺及印章後，再冒用其等名義，連續於附表二、三所示時
    、地，在附表二、三所示各銀行之信用卡、現金卡及信用貸
    款申請書上，填載其本人實際居住之「高雄縣鳳山市○○○
    路63號」為聯絡地址，自己平日使用之0000000000、000000
    0000、0000000000號電話為聯絡電話，並於申請人或立約人
    欄偽造侯麗姬、丙○○、林于櫻及郭麗容之署名，而偽造信
    用卡、現金卡及信用貸款申請書後，再檢附其於附表一所示
    時、地、以該附表所示方式，偽造丙○○、林于櫻、郭麗容
    ，於91年度分別自庸昇企業有限公司（下稱庸昇企業公司）
    、金畝工程企業股份有限公司（下稱金畝公司）、庸昇企業
    公司領取薪資之扣繳暨免扣繳憑單，持之向各該銀行申請而
    加以行使，致各該銀行承辦人員陷於錯誤，誤認係侯麗姬、
    丙○○、林于櫻及郭麗容本人欲申請信用卡、現金卡或信用
    貸款使用，而同意其等申請，將所核發如附表二所示信用卡
    、現金卡，寄至乙○○指定之住址，並將所核貸如附表三所
    示之款項，總計新臺幣（下同）1,382,132 元，分別撥入乙
    ○○以附表一所示方式，取得侯麗姬、丙○○、林于櫻之銀
    行帳戶內，均足生損害於侯麗姬、丙○○、林于櫻、郭麗容
    ，及前述各該銀行對於信用卡、現金卡及貸款風險管理之正
    確性。
二、乙○○取得前揭銀行核發之信用卡、現金卡後，承前開不法
    所有意圖及行使偽造私文書之概括犯意，並另基於意圖為自
    己不法利益之概括犯意，在前開核發之信用卡、現金卡背面
    持卡人簽名欄，偽簽侯麗姬、丙○○、林于櫻、郭麗容、「
    SELINA」、「AMY 」之簽名，佯以侯麗姬、丙○○、林于櫻
    、郭麗容於信用卡有效期限內，有權使用上開信用卡之辨識
    及證明後，分別持上開信用卡：(一)於附表四所示之時、地，
    冒用侯麗姬、丙○○、林于櫻、郭麗容名義，至特約商店或
    網路商店上刷卡消費，並連續於消費簽帳單或信用卡網路訂
    購單上持卡人簽名欄上，分別偽簽侯麗姬、丙○○、林于櫻
    、郭麗容、「SELINA」、「AMY 」之署押，而佯以表彰侯麗
    姬、丙○○、林于櫻、郭麗容本人持卡消費意思之私文書，
    再交付予各該商店而為行使，致使前開商店店員，誤以為係
    侯麗姬、丙○○、林于櫻、郭麗容本人消費購物，而交付所
    購商品及服務，足生損害於侯麗姬、丙○○、林于櫻、郭麗
    容，及各該特約商店之權益。(二)又於附表四所示之時、地，
    持前揭信用卡、現金卡至各銀行設置之自動櫃員提款機，將
    信用卡、現金卡插入各金融機構之自動付款設備，以輸入密
    碼之不正方法預借現金，致上開自動付款設備，誤認係持卡
    人本人而給付預借之現金。(三)另又冒用丙○○名義，於93年
    3 月2 日某時，撥打電話向誠泰銀行預借現金，致使誠泰銀
    行陷於錯誤，誤以為係丙○○本人欲借用現金，而將5 萬元
    撥入乙○○指定丙○○國泰世華銀行鳳山分行帳戶內。乙○
    ○前開自商店詐得財物或服務之價值共為210,566 元，及日
    幣13,000元，自自動付款設備詐得現金為576,717 元。總計
    乙○○上開所為，共詐得相當於2,169,415 元及日幣13,000
    元。嗣因乙○○於消費或取得現金後，未按期繳納款項，經
    各該銀行向侯麗姬等人催繳款項，始知上情。
三、案經侯麗姬、丙○○、林于櫻、郭麗容、國泰世華銀行、台
    新銀行、誠泰銀行訴請臺灣高雄地方法院檢察署檢察官偵查
    起訴。
    理  由
一、本件被告乙○○所犯係死刑、無期徒刑、最輕本刑為3 年以
    上有期徒刑以外之罪，其於本院就前揭被訴事實為有罪之陳
    述，經受命法官告知簡式審判程序之旨，並聽取其與公訴人
    之意見後，本院認無不得或不宜改依簡式審判程序進行之處
    ，爰依刑事訴訟法第273條之1第1項、第284條之1 ，裁定本
    件由受命法官獨任進行簡式審判程序。
二、上揭事實，業據被告於審理中坦承不諱，復有以下證據足資
    證明：
  (一)前揭被告偽以侯麗姬名義，申請信用卡、現金卡及小額信用
    貸款，嗣並持該信用卡、現金卡刷卡消費及預借現金等節，
    據證人即被害人侯麗姬於警詢及偵查中證述明確（見警1 卷
    第3 至5 頁、偵2 卷第14、15頁、偵3 卷第115 至117 頁）
    ，復有玉山銀行國民旅遊卡申請書（見警1 卷第7 頁）、玉
    山銀行TakeIt現金卡申請書（見警1 卷第8 頁）、玉山銀行
    信用卡事業處95年5 月24日玉山卡（風）字第06051 605 號
    函（見偵3 卷第111 頁）、泛亞銀行（現改制為寶華銀行）
    現金卡申請書（見警1 卷第10頁）、寶華銀行95年5 月25日
    （95）寶華消乙字第5233號函暨其所附消費明細（見偵3 卷
    第10 1頁至第105 頁）、96年5 月25日（96）寶華消乙字第
    7599號函文（見本院卷第69頁）、聯邦銀行現金卡申請書（
    見警1 卷第9 頁）、聯邦銀行鳳山分行95年3 月24日（95）
    聯鳳山字第0099號函暨其所附交易明細表（見偵3 卷第98頁
    至第100 頁）、96年5 月23日（96）聯鳳山字第96號函（見
    本院卷第65頁）、國泰世華銀行信用卡申請書（見偵2 卷第9
    頁）、國泰世華銀行侯麗姬信用卡刷卡明細（見偵2 卷第16
    頁）、國泰世華銀行簡易通信貸款約定書暨撥款記錄（見偵
    10卷第11頁至第12頁）及國泰世華銀行業務控管部95年5 月
    17日（95）國世業控字第0256號函（見偵3 卷第110 頁）、
    臺灣大哥大公司、遠傳電信公司、中華電信（行動）、中華
    電信（固網市內）基本資料查詢（見偵3 卷第68頁至第73頁
    ）各1 份在卷可稽。
  (二)前揭被告偽以丙○○名義，申請信用卡、現金卡及小額信用
    貸款，嗣並持該信用卡、現金卡刷卡消費及預借現金；另曾
    假冒丙○○名義，撥打電話向誠泰銀行預借現金等節，業據
    證人即被害人丙○○分別於警詢及偵、審中證述明確（見警
    3 卷第3 頁、偵3 卷第120 頁、本院卷第78頁），並有台新
    銀行信用卡申請書，及所附庸昇企業公司開立丙○○於91年
    度各類所得扣繳暨免扣繳憑單（見警三卷第19頁至第22頁）
    、玉山銀行自動櫃員機交易明細表（見偵7 卷第9 頁）、台
    新銀行信用卡帳單（見偵7 卷第10頁至第11頁）、台新銀行
    信用卡冒用明細（見警3 卷第23頁）、台新銀行鳳山分行監
    視器翻拍照片（見警3 卷第29頁至第30頁）、台新銀行「信
    用貸款」申請書，及所附前開丙○○於91年度各類所得扣繳
    暨免扣繳憑單（見偵7 卷第12頁）、誠泰銀行信用卡申請書
    ，及所附前開丙○○於91年度各類所得扣繳暨免扣繳憑單、
    身分證影本（見警3 卷第22頁及第24頁）、誠泰銀行爭議款
    交易明細表（見警3 卷第18頁）、誠泰銀行電話預借現金申
    請表（見警3 卷第17頁）、玉山銀行鳳山分行監視器翻拍照
    片（見警3 卷第26頁及第28頁）、行使誠泰銀行信用卡之新
    光三越台南新天地購物簽帳單（見偵9 卷第6 頁）、行使誠
    泰銀行信用卡之天威生物科技股份有限公司信用卡郵購訂購
    單（見偵9 卷第7 頁）、丙○○荷蘭銀行SUPER CASH卡申請
    書（見偵3 卷第138 頁至第139 頁）、荷蘭銀行95年6 月20
    日風管荷銀信字第950205號函暨其所附資料（見偵3 卷第13
    7 頁）及丙○○稅務電子閘門財產所得調件明細表（見偵3
    卷第37頁至第42頁）各1 份在卷可稽。
  (三)前揭被告偽以林于櫻名義，申請信用卡、現金卡及小額信用
    貸款，嗣並持該信用卡、現金卡刷卡消費及預借現金等節，
    業據證人即被害人林于櫻於警詢及偵查中證述明確（見偵6
    卷第8 至10頁、偵3 卷第126 頁至第128 頁、偵11卷第32頁
    至第33頁），並有荷蘭銀行SUPER CASH卡申請書（見偵3 卷
    第149 頁至第150 頁）、玉山銀行信用卡事業處96年5 月23
    日玉山卡（風）字第00000000號函文（見本院卷第63頁）、
    玉山銀行信用卡申請書（見偵6 卷第81頁至第150 頁）、刷
    卡消費明細表（見偵6 卷第81頁至第150 頁）、SHIN YOKIO
    INT.AIRPORT 簽帳單（見偵6 卷第82頁）、哈特資訊有限公
    司簽帳單（見偵6 卷第82頁）、被告入出境資料查詢結果（
    見偵3 卷第135 頁）、中華航空公司高雄分公司95年7 月3日
    2006KHHDM00371 號 函（見偵3 卷第178 頁）、林于櫻入出
    境資料查詢結果（見偵3 卷第136 頁）、台新銀行信用卡申
    請書，及所附金畝公司開立林于櫻於91年度各類所得扣繳暨
    免扣繳憑單（見偵5卷 第31頁）、台新銀行信用卡帳單（見
    偵6 卷第69頁至第79 頁） 、台新銀行「通信貸款」申請書
    ，及所附上開林于櫻91 年 度各類所得扣繳暨免扣繳憑單（
    見偵5 卷第20頁至第21頁及第31頁）、林于櫻通信貸款撥款
    及還款明細（見偵11卷第14頁）、誠泰銀行台中分行94年12
    月19日函暨其所附林于櫻帳戶往來明細表（見偵11卷第39頁
    至第42頁、偵3 卷第175 頁）、匯豐銀行信用卡申請表及所
    附上開林于櫻91年度各類所得扣繳暨免扣繳憑單（見偵5 卷
    第30頁至第31頁、偵6 卷第61 頁 至第62頁及第67頁）、匯
    豐銀行信用卡帳單（見偵6 卷第54頁至第60頁）、新網路贏
    家網路訂購單（見偵6 卷第53 頁） 、行使匯豐銀行信用卡
    之遠東百貨簽帳單（見偵6 卷第54頁）、遠東銀行信用卡申
    請書（見偵5 卷第42頁）、遠東銀行信用卡掛失遭冒刷紀錄
    持卡人報案聯（見偵5 卷第41頁）、遠東銀行95年7 月12日
    刑事陳報狀及所附林于櫻- 消費暨繳款明細表（見偵3 卷第
    179 頁至第185 頁）、林于櫻稅務電子閘門財產所得調件明
    細表（偵3 卷第43頁至第48頁）及金畝公司94年11月30日書
    函（見偵11卷第38頁）各1 份在卷可稽。
  (四)前揭被告偽以郭麗容名義，申請信用卡、現金卡及小額信用
    貸款，嗣並持該信用卡、現金卡刷卡消費及預借現金等節，
    業據證人即被害人郭麗容於警詢及偵查中證述明確（見偵6
    卷第12至14頁、偵3 卷第131 頁），並有玉山銀行信用卡申
    請書（見偵6 卷第83頁）、玉山銀行刷卡消費明細表（見偵
    6 卷第83頁）、行使玉山銀行信用卡之天威生物科技股份有
    限公司信用卡郵購訂購單（見偵6 卷第84頁）、中國石油鳳
    山店、久大文具行、旺來昌實業股份有限公司、台亞- 西螺
    店簽帳單（見偵6 卷第85頁至第86頁）及郭麗容稅務電子閘
    門財產所得調件明細表（見偵3 卷第49頁至第52頁）各1 份
    在卷可稽。
  (五)綜上，足認被告之自白核與事實相符，本件事證明確，被告
    前揭犯行，洵堪認定。
三、論罪科刑部分：
  (一)按被告行為後，刑法業於94年2 月2 日修正公布部分條文，
    並於95年7 月1 日施行，依修正後刑法第2 條第1 項規定：
    「行為後法律有變更者，適用行為時之法律。但行為後之法
    律有利於行為人者，適用最有利於行為人之法律」，而新舊
    刑法關於刑之規定，雖同採從輕主義，係適用最有利於行為
    人之法律，既曰法律，自較刑之範圍為廣，比較時應就罪刑
    有關之共犯、未遂犯、連續犯、牽連犯、結合犯以及累犯加
    重、自首減輕、暨其他法定加減原因、與加減例等一切情形
    ，綜其全部之結果，而為比較，再適用有利於行為人之法律
    處斷，最高法院24年上字第4634號判例意旨可資參照，又犯
    罪在刑法施行前，比較裁判前之法律孰為有利於行為人時，
    應就罪刑有關之一切情形，比較其全部之結果，而為整個之
    適用，不能割裂而分別適用有利益之條文，最高法院27年上
    字第26 15 號判例意旨可資參照，準此，關於新舊法之比較
    、適用係採「綜合比較」與「整體適用」原則。至定易科罰
    金之折算標準，係屬科刑規範事項，非屬上揭判例所謂綜其
    全部罪刑之結果比較而整體適用之情形，即無與之綜合比較
    之適用，應逕自比較裁判前後之法律孰為有利於行為人者，
    而適用有利於行為人之法律。茲就本案有關之新舊法比較部
    分，臚列如下：
  1.法定刑中罰金部分：修正前刑法第33條第5款規定「罰金：1
    元以上。」，依80年5月6日修正前罰金罰鍰提高標準條例第
    3條之規定，復由司法院、行政院會銜於72年7月27日發布，
    自72年8月1日施行，提高刑法所定罰金數額10倍，並依現行
    法規所定貨幣單位折算新臺幣條例第2 條之規定：「現行法
    規所定金額之貨幣單位為圓、銀元或元者，以新臺幣元之3
    倍折算之。」，經折算為新臺幣後，則罰金刑之最輕刑度為
    新臺幣30元以上；修正後刑法第33條第5 款規定「罰金：新
    臺幣1千元以上，以百元計算之。」，經比較新舊法結果，
    以舊法較有利於被告。
  2.連續犯部分：刑法第56條連續犯之規定業於94年2 月2 日修
    正公布刪除，此刪除雖非犯罪構成要件之變更，但顯已影響
    行為人刑罰之法律效果，自屬法律變更。本件被告所為上開
    多次行使偽造私文書、詐欺取財、詐欺得利及以不正方法由
    自動付款設備取得他人之物，主觀上顯係基於之概括犯意，
    客觀上逐次實施數次行為而具連續性，進而侵害同性質之法
    益，惟因其各次行為依一般社會健全觀念，在時間差距上，
    可以分開，在刑法評價上，各具獨立性，每次行為皆可獨立
    成罪，是依修正前刑法第56條之規定，本得適用連續犯規定
    而論以一罪，並得加重其刑至二分之一，惟因修正後刑法刪
    除前開連續犯規定，以致被告前揭數次構成要件行為須依法
    分別論以數罪而併罰之，依新法第2條第1項規定比較新、舊
    法之結果，仍以行為時即修正前刑法第56條之規定較有利於
    被告。
  3.牽連犯部分：刑法第55條後段牽連犯之規定，亦於前開刑法
    修正時刪除，然被告所犯上開各罪間，具有方法、目的之牽
    連犯關係，依修正前即行為時之規定，應從一重之罪處斷；
    依修正後之刑法因已刪除牽連犯之規定，上開所犯數罪則應
    分論併罰。比較新舊法之規定，修正後之規定並非較有利於
    被告，仍以行為時即修正前刑法第55條後段之規定較有利於
    被告。
  4.綜上，本件經依前述關於罰金刑最低度、連續犯及牽連犯等
    規定合併比較之結果，爰認修正後刑法之罰金刑最低度、連
    續犯及牽連犯等相關規定對於被告均非有利，故應依行為時
    之修正前刑法作為本件論罪科刑之依據。
  (二)次按私立機關或公司行號所製作之「各類所得扣繳暨免扣繳
    憑單」係由扣繳義務人依所得稅法之規定所製作之單據，為
    業務上製作之文書，應屬於刑法第210 條所規定私文書；而
    信用卡不僅係消費工具，其本身亦具有一定財產價值，而得
    為詐欺取財罪之客體；另在信用卡背面簽名欄簽名，自形式
    上整體觀察，即足以知悉係表示信用卡之簽名者於信用卡有
    效期限內有權使用該信用卡之辨識及證明，並非依習慣或特
    約表示一定用意之證明，性質上係屬刑法第210 條之私文書
    （最高法院93年度臺上字第3419號、94年度臺上字第2375號
    判決意旨可資參照），是若行為人在信用卡背面偽造他人之
    簽名，應非單純之偽造署押，而屬偽造私文書之行為；又按
    依信用卡交易之過程，係持卡人向特約商店提示信用卡，由
    持卡人在簽帳單上簽名，確認交易之標的及金額，再由特約
    商店核對該信用卡之有效性及持卡人之身分同一性無訛後，
    特約商店即將該簽帳單送交聯合信用卡處理中心請款轉知發
    卡機構撥款，故簽帳單具有持卡人與特約商店之交易契約書
    之性質，並具有持卡人經由聯合信用卡處理中心請求發卡機
    構撥款之請求書或指示文件之性質，且在信用卡簽帳單上偽
    簽姓名，單從形式上觀察，即足以知悉其表示已收受特約商
    店所交付之交易標的物，含有收據之性質，故行為人冒用他
    人名義於信用卡簽帳單上簽名，應構成刑法第210 條之偽造
    私文書罪，而行為人在偽造簽帳單之後，持向特約商店行使
    ，自屬行使偽造私文書之行為。
  (三)是核被告偽造丙○○、林于櫻、郭麗容扣繳暨免扣繳憑單後
    ，冒用侯麗姬、丙○○、林于櫻及郭麗容名義，偽造前開銀
    行信用卡、現金卡、信用貸款申請書後，持之向各該銀行申
    請信用卡、現金卡及小額信用貸款使用，並於取得銀行核發
    之信用卡、現金卡後，於背面偽造侯麗姬、丙○○、林于櫻
    、郭麗容、「SELINA」、「AMY 」簽名，再持之以刷卡消費
    或預借現金，復於簽帳單或信用卡網路訂購單上偽造上開簽
    名而行使之，而順利詐得現金總計2,169,415 元及日幣13,0
    00元，足生損害於侯麗姬、丙○○、林于櫻、郭麗容，及前
    述該該銀行對於信用卡、現金卡及貸款風險管理之正確性，
    所為係犯刑法第216 條、第210 條之行使偽造私文書罪（行
    使偽造之扣繳暨免扣繳憑單；行使偽造之信用卡、現金卡、
    信用貸款申請書；行使信用卡背面偽造之簽名、行使偽造之
    簽帳單、網路訂購單部分）、刑法第339 條第1 項之詐欺取
    財罪（假冒他人名義申請貸款、獲准核卡、及持信用卡刷卡
    購買商品）、同法第339 條第2 項之詐欺得利罪（持信用卡
    盜刷取得服務部分，此部分犯行於犯罪事實已載明，僅起訴
    法條漏引而以）、刑法第339 條之2 第1 項之以不正方式由
    自動付款設備取得他人之物罪（持信用卡、現金卡預借現金
    部分）。另其冒用丙○○名義，於93年3 月2 日某時，撥打
    電話向誠泰銀行預借現金獲准部分，所為係犯刑法第339 條
    第1 項之詐欺取財罪。被告於前開信用卡、現金卡、信用貸
    款申請書、信用卡背面及簽帳單、網路訂購單簽名欄偽造署
    名之行為，係偽造私文書之階段行為，而前開偽造私文書之
    低度行為，復為行使之高度行為所吸收，均不另論罪。上開
    被告先後多次行使偽造私文書、詐欺取財、詐欺得利、以不
    正方法由自動付款設備取得他人之物，分別係時間緊接，手
    法相同，觸犯構成要件同一之罪名，顯均係基於概括犯意反
    覆為之，應依修正前刑法第56條之規定各論以一罪，並均加
    重其刑。被告所犯上開連續行使偽造私文書罪、連續詐欺取
    財罪、連續詐欺得利罪、連續以不正方法由自動付款設備取
    得他人之物間，具有方法、目的之牽連關係，應依修正前刑
    法第55條之規定，從一重論以連續行使偽造私文書罪處斷。
  (四)爰審酌被告不思以正當途徑賺取所需，竟冒用侯麗姬等人名
    義，申請信用卡、現金卡及信用貸款使用，取得卡片後，復
    恣意持卡消費及借貸，滿足一己物慾，嚴重破壞人際關係之
    信任，且所為破壞信用卡之交易機能及社會金融秩序，並使
    被害人蒙受信用評價減損及受追償之風險，復念及被告冒名
    貸款、持卡消費及預借現金之款項計達約217 萬元，金額非
    少，暨其於本院審理中坦承犯行，態度尚佳，已與銀行達成
    和解，惟尚未清償積欠款項等一切情狀，量處如主文所示之
    刑。又被告犯罪時間係在96年4 月24日以前，所犯之罪核符
    中華民國96年罪犯減刑條例第2 條第1 項規定，復無同條例
    第3 條規定之除外情事存在，是依同條例第2 條第1 項第3
    款之規定，減其宣告刑2 分之1 如主文所示之刑。
  (五)末按沒收係屬從刑，而從刑附屬於主刑，應依主刑所適用之
    法律（最高法院95年5 月23日第8 次刑事庭會議決議參照）
    ；且刑法第38條第1 項第3 款規定因犯罪所得之物得沒收者
    ，依同條第3 項前段規定，以屬於犯人者為限，始得為之，
    如第三人對於該物在法律上得主張權利者，即不在得沒收之
    列（最高法院93年度臺上字第4270號判決可資參照），是被
    告總計詐得相當於2,169,415 元及日幣13,000元之利益，因
    被害人在民事關係上仍得向被告求償或請求返還遭被告詐欺
    所得之物，故本院均不予宣告沒收之；又行為人用以詐欺取
    財之偽造等書類，既已交付予被害人收受，則該物非屬行為
    人所有，除偽造書類上偽造之印文、署名，應依刑法第219
    條予以沒收外，依同法第38條第3 項之規定，即不得再對各
    該書類諭知沒收，最高法院43年臺上字第747 號判例意旨可
    資參照。查附表二所示信用卡、現金卡申請書申請人及信用
    卡持卡人簽名欄偽造之「侯麗姬」署押11枚、「丙○○」署
    押3 枚、「SELINA」署押1 枚、「林于櫻」署押7 枚、「
    AMY 」署押4 枚、「郭麗容」署押1 枚；附表三所示小額信
    用貸款申請書申請人或立約人簽名欄偽造之「侯麗姬」署押
    1 枚、「丙○○」署押2 枚、「林于櫻」署押3 枚；附表四
    所示一式二聯（顧客存根聯及商店存根聯）簽帳單、信用卡
    網路訂購單上偽造之「侯麗姬」署押3 枚、「SELINA」署押
    2 枚、「林于櫻」署押2 枚、「AMY 」署押23枚，均屬偽造
    之署押，自應依刑法第219 條，不問是否屬於被告所有，均
    沒收之。被告冒名申請如附表二所示信用卡、現金卡，因約
    定屬發卡銀行所有，非被告所有之物；另附表二、三所示信
    用卡、現金卡申請書、信用貸款申請書，已交付各銀行所有
    ，附表四所示簽帳單之商店存根聯、網路訂購單，亦已分別
    交付商店服務人員收執，均非被告所有，本院均不予宣告沒
    收；至如各該附表所示簽帳單之顧客存根聯，因實際消費時
    點詎今已5 年有餘，時隔甚久，衡情被告鮮有妥為留存之可
    能，自應認俱已滅失，本院亦無庸為沒收之諭知。
據上論斷，應依刑事訴訟法第273 條之1 第1 項、第299 條第1
項前段，刑法第2 條第1 項前段、第216 條、第210 條、第339
條第1 項、第339 條第2 項、、第339 條之2 第1 項、第219 條
，修正前刑法第55條後段、第56條（現已刪除），刑法施行法第
1 條之1 ，中華民國九十六年罪犯減刑條例第2 條第1 項第3 款
、第7 條，判決如主文。
本案經檢察官甲○○到庭執行職務。
中    華    民    國    97    年    1     月    31    日
                刑事十一庭    法  官   黃宗揚
以上正本證明與原本無異。
如不服本判決應於收受本判決後10日內向本院提出上訴書狀，並
應敘述具體理由，如未敘述上訴理由者，應於上訴期間屆滿後20
日內補提理由書狀於本院（均須按他造當事人之人數附繕本）「
切勿逕送上級法院」。
中    華    民    國    97    年    1     月    31    日
                              書記官   王壹理
附錄本件論罪科刑法條：
中華民國刑法第210條
（偽造變造私文書罪）
偽造、變造私文書，足以生損害於公眾或他人者，處5 年以下有
期徒刑。
中華民國刑法第216條
（行使偽造變造或登載不實之文書罪）
行使第210 條至第215 條之文書者，依偽造、變造文書或登載不
實事項或使登載不實事項之規定處斷。
中華民國刑法第339條
（普通詐欺罪）
意圖為自己或第三人不法之所有，以詐術使人將本人或第三人之
物交付者，處5 年以下有期徒刑、拘役或科或併科1 千元以下罰
金。
以前項方法得財產上不法之利益或使第三人得之者，亦同。
前二項之未遂犯罰之。
中華民國刑法第339條之1
（違法由收費設備取得他人之物之處罰）
意圖為自己或第三人不法之所有，以不正方法由收費設備取得他
人之物者，處1 年以下有期徒刑、拘役或3 千元以下罰金。
  前項方法得財產上不法之利益或使第三人得之者，亦同。
附表一、被告取得侯麗姬、丙○○、林于櫻、郭麗容身分證影本
        、銀行存摺資料及偽造扣繳憑單之方式：
┌──┬────────┬──────────────┬────────────┬────┐
│編號│被害人姓名及與侯│乙○○取得身分證影本、存摺及│乙○○取得、偽造扣繳暨免│證據出處│
│    │幸忍之關係      │印章之方式                  │扣繳憑單方式            │        │
├──┼────────┼──────────────┼────────────┼────┤
│ 1  │侯麗姬          │(一)乙○○於不詳時間，利用進出│無偽造侯麗姬扣繳暨免扣繳│1.被告審│
│    │（乙○○之胞姊）│  侯麗姬住處機會，取得侯麗姬│憑單問題。              │理中之自│
│    │                │  之身分證，再私自影印而取得│                        │白。    │
│    │                │  影本。                    │                        │2.告訴人│
│    │                │(二)乙○○於不詳時間，向侯麗姬│                        │侯麗姬之│
│    │                │  借用玉山銀行鳳山分行帳戶帳│                        │證述。  │
│    │                │  號000000000000號之存摺及印│                        │        │
│    │                │  章。                      │                        │        │
│    │                │                            │                        │        │
│    │                │                            │                        │        │
├──┼────────┼──────────────┼────────────┼────┤
│ 2  │丙○○          │(一)乙○○於不詳時間，利用郭麗│乙○○於不詳時間，在址設│1.被告審│
│    │（乙○○之友人）│  玲將身分證交給不知情之侯幸│高雄縣鳳山市○○○路63號│理中之自│
│    │                │  忍之夫郭和城委託辦理戶籍事│之住處內，以空白表格影印│白。    │
│    │                │  宜時，私自影印而取得影本。│之方式，偽造庸昇企業有限│2.告訴人│
│    │                │(二)乙○○於不詳時間，受丙○○│公司91年度丙○○之各類所│丙○○之│
│    │                │  委託買賣股票而取得丙○○所│得扣繳暨免扣繳憑單。    │證述。  │
│    │                │  有之世華銀行鳳山分行帳號02│                        │3.庸昇企│
│    │                │  0000000000號之存摺及印章  │                        │業有限公│
│    │                │  。                        │                        │司各類所│
│    │                │                            │                        │得扣繳憑│
│    │                │                            │                        │單（偵7 │
│    │                │                            │                        │卷第8 頁│
│    │                │                            │                        │）      │
├──┼────────┼──────────────┼────────────┼────┤
│ 3  │林于櫻          │(一)乙○○於91年間，代林于櫻辦│乙○○於不詳時間，在址設│1.被告審│
│    │（乙○○之胞弟之│  理護照時，林于櫻將身分證交│高雄縣鳳山市○○○路63號│理中之自│
│    │女）            │  給乙○○，乙○○遂私自影印│之住處內，以空白表格影印│白。    │
│    │                │  而取得影本。              │之方式，偽造金畝工程企業│2.告訴人│
│    │                │(二)乙○○於不詳時間，因與林于│有限公司91年度林于櫻之各│林于櫻之│
│    │                │  櫻有合會關係，遂藉言使用帳│類所得扣繳暨免扣繳憑單。│證述。  │
│    │                │  戶而經林于櫻同意借用其成泰│                        │3.金畝工│
│    │                │  銀行台中分行帳號0000000000│                        │程企業有│
│    │                │  20號存摺及印章。          │                        │限公司各│
│    │                │                            │                        │類所得扣│
│    │                │                            │                        │繳憑單（│
│    │                │                            │                        │偵5 卷第│
│    │                │                            │                        │31頁）  │
├──┼────────┼──────────────┼────────────┼────┤
│ 4  │郭麗容          │乙○○於不詳時間，向郭麗容佯│乙○○於不詳時間，在址設│1.被告審│
│    │（乙○○之胞弟之│稱有1台機車要登記給郭麗容以 │高雄縣鳳山市○○○路63號│理中之自│
│    │妻）            │清償對郭麗容之債務，而要求郭│之住處內，以空白表格影印│白。    │
│    │                │麗容交付身分證影本，郭麗容遂│之方式，偽造偽造庸昇企業│2.告訴人│
│    │                │交付給乙○○。              │有限公司91年度郭麗容之各│郭麗容之│
│    │                │                            │類所得扣繳暨免扣繳憑單。│證述。  │
└──┴────────┴──────────────┴────────────┴────┘
附表二：被告行使偽造私文書以申請信用卡、現金卡部分：
(一)侯麗姬部分
┌──┬───────┬────────────┬────┬────────┬────┬────┐
│編號│  銀行        │ 現金卡/信用卡/卡號     │申請時間│偽造之「侯麗姬」│偽造署押│證據出處│
│    │              │                        │        │簽名位置        │枚數    │        │
├──┼───────┼────────────┼────┼────────┼────┼────┤
│ 1  │玉山銀行      │1.信用卡（卡號0000-0000-│92年10月│信用卡申請書之正│1枚     │1.被告審│
│    │              │0000-0000號）           │6日     │卡申請人簽名欄  │        │理中之自│
│    │              │                        │        │                │        │白。    │
│    │              │                        │        ├────────┼────┤2.告訴人│
│    │              │                        │        │信用卡持卡人簽名│1枚     │侯麗姬之│
│    │              │                        │        │欄              │        │證述。  │
│    │              │                        │        │                │        │3.玉山銀│
│    │              │                        │        │                │        │行國民旅│
│    │              │                        │        │                │        │遊卡信用│
│    │              │                        │        │                │        │卡申請書│
│    │              │                        │        │                │        │（警一卷│
│    │              │                        │        │                │        │第7頁） │
│    │              ├────────────┼────┼────────┼────┼────┤
│    │              │2.現金卡（卡號0000000000│93年3月1│現金卡申請書之申│1枚     │1.被告審│
│    │              │  386號）               │日      │請人簽名欄      │        │理中之自│
│    │              │                        │        │                │        │白。    │
│    │              │                        │        │                │        │2.告訴人│
│    │              │                        │        │                │        │侯麗姬之│
│    │              │                        │        ├────────┼────┤證述。  │
│    │              │                        │        │現金卡持卡人簽名│1枚     │3.玉山銀│
│    │              │                        │        │欄              │        │行現金卡│
│    │              │                        │        │                │        │申請書（│
│    │              │                        │        │                │        │警一卷第│
│    │              │                        │        │                │        │8頁）   │
├──┼───────┼────────────┼────┼────────┼────┼────┤
│ 2  │泛亞銀行（現改│現金卡（卡號000000000000│93年2月 │現金卡申請書之申│2枚     │1.被告審│
│    │制為寶華銀行）│號）                    │20日    │請人簽名欄      │        │理中之自│
│    │              │                        │        │                │        │白。    │
│    │              │                        │        │                │        │2.告訴人│
│    │              │                        │        │                │        │侯麗姬之│
│    │              │                        │        │                │        │證述。  │
│    │              │                        │        │                │        │3.泛亞銀│
│    │              │                        │        ├────────┼────┤行（現改│
│    │              │                        │        │現金卡持卡人簽名│1枚     │制為寶華│
│    │              │                        │        │欄              │        │銀行）現│
│    │              │                        │        │                │        │金卡申請│
│    │              │                        │        │                │        │書（警一│
│    │              │                        │        │                │        │卷第10頁│
│    │              │                        │        │                │        │）      │
├──┼───────┼────────────┼────┼────────┼────┼────┤
│ 3  │聯邦銀行      │現金卡（卡號000000000000│93年3月4│現金卡申請書之申│1枚     │1.被告審│
│    │              │號）                    │日      │請人簽名欄      │        │理中之自│
│    │              │                        │        │                │        │白。    │
│    │              │                        │        │                │        │2.告訴人│
│    │              │                        │        │                │        │侯麗姬之│
│    │              │                        │        ├────────┼────┤證述。  │
│    │              │                        │        │現金卡持卡人簽名│1枚     │3.聯邦銀│
│    │              │                        │        │欄              │        │行現金卡│
│    │              │                        │        │                │        │申請書（│
│    │              │                        │        │                │        │警一卷第│
│    │              │                        │        │                │        │9頁）   │
├──┼───────┼────────────┼────┼────────┼────┼────┤
│ 4  │世華銀行（現改│信用卡（卡號0000-0000-00│92年4月 │信用卡申請書之正│1枚     │1.被告審│
│    │制為國泰世華銀│58-2333號）             │29日    │卡申請人簽名欄  │        │理中之自│
│    │              │                        │        │                │        │白。    │
│    │行）          │                        │        ├────────┼────┤2.告訴人│
│    │              │                        │        │信用卡持卡人簽名│1枚     │侯麗姬之│
│    │              │                        │        │欄              │        │證述。  │
│    │              │                        │        │                │        │3.世華銀│
│    │              │                        │        │                │        │行（現改│
│    │              │                        │        │                │        │制為國泰│
│    │              │                        │        │                │        │世華銀行│
│    │              │                        │        │                │        │）信用卡│
│    │              │                        │        │                │        │申請書（│
│    │              │                        │        │                │        │偵二卷第│
│    │              │                        │        │                │        │9頁）   │
└──┴───────┴────────────┴────┴────────┴────┴────┘
(二)丙○○部分
┌──┬───────┬────────────┬────┬────────┬────┬────┐
│編號│ 銀行         │現金卡/信用卡/卡號      │申請時間│偽造簽名位置    │偽造署押│證據出處│
│    │              │                        │        │                │枚數    │        │
├──┼───────┼────────────┼────┼────────┼────┼────┤
│1   │台新銀行      │信用卡（卡號0000-0000-00│ 93年2  │信用卡申請書之正│1枚     │1.被告審│
│    │              │ 92-7306號）            │ 間     │卡申請人簽名欄偽│        │理中之自│
│    │              │                        │        │造丙○○簽名    │        │白。    │
│    │              │                        │        │                │        │2.告訴人│
│    │              │                        │        │                │        │丙○○之│
│    │              │                        │        │                │        │證述。  │
│    │              │                        │        │                │        │3.台新銀│
│    │              │                        │        │                │        │行信用卡│
│    │              │                        │        ├────────┼────┤申請書（│
│    │              │                        │        │信用卡持卡人簽名│1枚     │警三卷第│
│    │              │                        │        │欄偽造丙○○簽名│        │20頁）  │
├──┼───────┼────────────┼────┼────────┼────┼────┤
│2   │誠泰銀行      │信用卡（卡號0000-0000-00│ 93年   │信用卡申請書之正│1枚     │1.被告審│
│    │              │ 98-1404號）            │ 間     │卡申請人簽名欄偽│        │理中之自│
│    │              │                        │        │造丙○○簽名    │        │白。    │
│    │              │                        │        │                │        │2.告訴人│
│    │              │                        │        │                │        │丙○○之│
│    │              │                        │        │                │        │證述。  │
│    │              │                        │        │                │        │3.誠泰銀│
│    │              │                        │        │                │        │行信用卡│
│    │              │                        │        ├────────┼────┤申請書（│
│    │              │                        │        │信用卡持卡人簽名│1枚     │警三卷第│
│    │              │                        │        │欄偽造「SELINA」│        │24頁）  │
│    │              │                        │        │簽名            │        │        │
└──┴───────┴────────────┴────┴────────┴────┴────┘
(三)林于櫻部分
┌──┬───────┬────────────┬────┬────────┬────┬────┐
│編號│銀          行│   現金卡/信用卡/卡號   │申請時間│偽造之簽名位置  │偽造署押│證據出處│
│    │              │                        │        │                │枚數    │        │
│    │              │                        │        │                │        │        │
├──┼───────┼────────────┼────┼────────┼────┼────┤
│1   │玉山銀行      │信用卡（卡號0000-0000-00│92年11月│信用卡申請書之正│2枚     │1.被告審│
│    │              │00-0800號、0000-0000-000│18日、92│卡申請人簽名欄偽│        │理中之自│
│    │              │8-7104號）              │年3 月4 │造林于櫻簽名    │        │白。    │
│    │              │                        │日      │                │        │2.告訴人│
│    │              │                        │        │                │        │林于櫻之│
│    │              │                        │        │                │        │證述。  │
│    │              │                        │        │                │        │3.玉山銀│
│    │              │                        │        │                │        │行信用卡│
│    │              │                        │        ├────────┼────┤申請書（│
│    │              │                        │        │信用卡持卡人簽名│2枚     │偵五卷第│
│    │              │                        │        │欄偽造「AMY 」簽│        │15頁）  │
│    │              │                        │        │名              │        │4.玉山銀│
│    │              │                        │        │                │        │行96年5 │
│    │              │                        │        │                │        │月23日玉│
│    │              │                        │        │                │        │山卡（風│
│    │              │                        │        │                │        │）字第  │
│    │              │                        │        │                │        │00000000│
│    │              │                        │        │                │        │號函文（│
│    │              │                        │        │                │        │見本院卷│
│    │              │                        │        │                │        │第63頁）│
├──┼───────┼────────────┼────┼────────┼────┼────┤
│2   │台新銀行      │信用卡（卡號0000-0000-00│92年12月│信用卡申請書之正│1枚     │1.被告審│
│    │              │30-7609號）             │間      │卡申請人簽名欄偽│        │理中之自│
│    │              │                        │        │造林于櫻簽名    │        │白。    │
│    │              │                        │        │                │        │2.告訴人│
│    │              │                        │        │                │        │林于櫻之│
│    │              │                        │        │                │        │證述。  │
│    │              │                        │        │                │        │3.台新銀│
│    │              │                        │        │                │        │行信用卡│
│    │              │                        │        ├────────┼────┤申書（偵│
│    │              │                        │        │信用卡持卡人簽名│1枚     │五卷第21│
│    │              │                        │        │欄偽造林于櫻簽名│        │頁）    │
├──┼───────┼────────────┼────┼────────┼────┼────┤
│3   │匯豐銀行      │信用卡（卡號0000-0000-00│92年12月│信用卡申請書之正│1枚     │1.被告審│
│    │              │28-2130號）             │間      │卡申請人簽名欄偽│        │理中之自│
│    │              │                        │        │造林于櫻簽名    │        │白。    │
│    │              │                        │        │                │        │2.告訴人│
│    │              │                        │        │                │        │林于櫻之│
│    │              │                        │        │                │        │證述。  │
│    │              │                        │        │                │        │3.匯豐銀│
│    │              │                        │        │                │        │行信用卡│
│    │              │                        │        ├────────┼────┤申請書（│
│    │              │                        │        │信用卡持卡人簽名│1枚     │偵五卷第│
│    │              │                        │        │欄偽造「AMY 」簽│        │30頁）  │
│    │              │                        │        │名              │        │        │
├──┼───────┼────────────┼────┼────────┼────┼────┤
│4   │遠東銀行      │信用卡（卡號0000-0000-00│92年11月│信用卡申請書之正│1枚     │1.被告審│
│    │              │55-5008號）             │30日    │卡申請人簽名欄偽│        │理中之自│
│    │              │                        │        │造林于櫻簽名    │        │白。    │
│    │              │                        │        │                │        │2.告訴人│
│    │              │                        │        │                │        │林于櫻之│
│    │              │                        │        │                │        │證述。  │
│    │              │                        │        │                │        │3.遠東銀│
│    │              │                        │        │                │        │行信用卡│
│    │              │                        │        ├────────┼────┤申請書（│
│    │              │                        │        │信用卡持卡人簽名│1枚     │偵五卷第│
│    │              │                        │        │欄偽造林于櫻簽名│        │42頁）  │
└──┴───────┴────────────┴────┴────────┴────┴────┘
(四)郭麗容部分
┌──┬───────┬────────────┬────┬────────┬────┬────┐
│編號│銀          行│   現金卡/信用卡/卡號   │申請時間│偽造之簽名位置  │偽造署押│證據出處│
│    │              │                        │        │                │枚數    │        │
├──┼───────┼────────────┼────┼────────┼────┼────┤
│1   │玉山銀行      │信用卡（卡號0000-0000-00│93年3 月│信用卡申請書之正│1枚     │1.被告審│
│    │              │00-7105號）             │19日    │卡申請人簽名欄偽│        │理中之自│
│    │              │                        │        │造郭麗容簽名    │        │白。    │
│    │              │                        │        │                │        │2.告訴人│
│    │              │                        │        │                │        │郭麗容之│
│    │              │                        │        │                │        │證述。  │
│    │              │                        │        │                │        │3.玉山銀│
│    │              │                        │        │                │        │行信用卡│
│    │              │                        │        ├────────┼────┤申請書（│
│    │              │                        │        │信用卡持卡人簽名│1枚     │偵五卷第│
│    │              │                        │        │欄偽造「AMY 」簽│        │7頁）   │
│    │              │                        │        │名              │        │        │
└──┴───────┴────────────┴────┴────────┴────┴────┘
附表三、被告偽造信用貸款申請書，持之以申請小額信用貸款部分：
┌──┬───┬──────┬──────────────┬────────┬────┬────┐
│編號│被害人│申請之銀行  │申請內容                    │偽造之簽名位置  │偽造署押│證據出處│
│    │      │            │                            │                │枚數    │        │
├──┼───┼──────┼──────────────┼────────┼────┼────┤
│1   │侯麗姬│世華銀行（現│92年11月22日申請簡易通信貸款│申請書立約人簽名│侯麗姬之│1.被告審│
│    │      │改制為國泰世│31萬元，經核准撥貸21萬元，扣│欄              │簽名 1枚│理中之自│
│    │      │華銀行）    │除手續費後於同年12月3日匯款 │                │        │白。    │
│    │      │            │202,452元至侯麗姬玉山銀行鳳 │                │        │2.告訴人│
│    │      │            │山分行帳戶（帳號000000000000│                │        │侯麗姬之│
│    │      │            │1 ）                        │                │        │證述。  │
│    │      │            │                            │                │        │3.世華銀│
│    │      │            │                            │                │        │行（現改│
│    │      │            │                            │                │        │制為國泰│
│    │      │            │                            │                │        │世華銀行│
│    │      │            │                            │                │        │）簡易通│
│    │      │            │                            │                │        │信貸款申│
│    │      │            │                            │                │        │請書、國│
│    │      │            │                            │                │        │泰世華銀│
│    │      │            │                            │                │        │行95年5 │
│    │      │            │                            │                │        │月17日（│
│    │      │            │                            │                │        │95）國事│
│    │      │            │                            │                │        │業控字第│
│    │      │            │                            │                │        │256號函 │
│    │      │            │                            │                │        │（偵二卷│
│    │      │            │                            │                │        │第11頁、│
│    │      │            │                            │                │        │偵三卷第│
│    │      │            │                            │                │        │110頁） │
├──┼───┼──────┼──────────────┼────────┼────┼────┤
│2   │丙○○│台新銀行    │93年2月2日申請通信貸款40萬元│申請書立約人簽名│丙○○之│1.被告審│
│    │      │            │，銀行扣除手續費後，於同年2 │欄              │簽名 1枚│理中之自│
│    │      │            │月17日將389,680 元匯入丙○○│                │        │白。    │
│    │      │            │世華銀行鳳山分行帳戶（帳號  │                │        │2.告訴人│
│    │      │            │000000000000）              │                │        │丙○○之│
│    │      │            │                            │                │        │證述。  │
│    │      │            │                            │                │        │3.台新銀│
│    │      │            │                            │                │        │行通信貸│
│    │      │            │                            │                │        │款申請書│
│    │      │            │                            │                │        │、台新銀│
│    │      │            │                            │                │        │行95.5.1│
│    │      │            │                            │                │        │9陳報狀 │
│    │      │            │                            │                │        │、台新銀│
│    │      │            │                            │                │        │行通信貸│
│    │      │            │                            │                │        │款申請書│
│    │      │            │                            │                │        │（偵七卷│
│    │      │            │                            │                │        │第12頁、│
│    │      │            │                            │                │        │偵三卷第│
│    │      │            │                            │                │        │96頁）  │
├──┼───┼──────┼──────────────┼────────┼────┼────┤
│3   │丙○○│荷蘭銀行    │申請信用貸款30萬元，經核准撥│申請書申請人簽名│丙○○之│1.被告審│
│    │      │            │貸16萬元，並於92年12月18日匯│欄              │簽名 1枚│理中之自│
│    │      │            │入丙○○世華銀行鳳山分行帳戶│                │        │白。    │
│    │      │            │（帳號000000000000）        │                │        │2.告訴人│
│    │      │            │                            │                │        │丙○○之│
│    │      │            │                            │                │        │證述。  │
│    │      │            │                            │                │        │3.荷蘭銀│
│    │      │            │                            │                │        │行SUPER │
│    │      │            │                            │                │        │CASE卡專│
│    │      │            │                            │                │        │用申請書│
│    │      │            │                            │                │        │、荷蘭銀│
│    │      │            │                            │                │        │行95年6 │
│    │      │            │                            │                │        │月20日風│
│    │      │            │                            │                │        │管荷銀信│
│    │      │            │                            │                │        │字第9502│
│    │      │            │                            │                │        │02號函（│
│    │      │            │                            │                │        │偵三卷第│
│    │      │            │                            │                │        │137至第1│
│    │      │            │                            │                │        │39頁）  │
├──┼───┼──────┼──────────────┼────────┼────┼────┤
│4   │林于櫻│荷蘭銀行    │92年11月26日申請信用貸款30萬│申請書申請人簽名│林于櫻之│1.被告審│
│    │      │            │元，經核准撥貸11萬元，並於同│欄              │簽名 1枚│理中之自│
│    │      │            │年12月10日匯入林于櫻誠泰銀行│                │        │白。    │
│    │      │            │台中分行帳戶（帳號0000000000│                │        │2.告訴人│
│    │      │            │20）                        │                │        │林于櫻之│
│    │      │            │                            │                │        │證述。  │
│    │      │            │                            │                │        │3.      │
│    │      │            │                            │                │        │荷蘭銀行│
│    │      │            │                            │                │        │SUPER   │
│    │      │            │                            │                │        │CASE卡專│
│    │      │            │                            │                │        │用申請書│
│    │      │            │                            │                │        │、荷蘭銀│
│    │      │            │                            │                │        │行95年6 │
│    │      │            │                            │                │        │月20日風│
│    │      │            │                            │                │        │管荷銀信│
│    │      │            │                            │                │        │字第9502│
│    │      │            │                            │                │        │02號函（│
│    │      │            │                            │                │        │偵三卷第│
│    │      │            │                            │                │        │137頁、 │
│    │      │            │                            │                │        │第149頁 │
│    │      │            │                            │                │        │至第150 │
│    │      │            │                            │                │        │頁）    │
├──┼───┼──────┼──────────────┼────────┼────┼────┤
│5   │林于櫻│台新銀行    │92年12月15日申請通信貸款40萬│申請書立約人簽名│林于櫻之│1.被告審│
│    │      │            │元，銀行於同年12月23日將    │欄              │簽名 1枚│理中之自│
│    │      │            │389,680元匯入林于櫻誠泰銀行 │                │        │白。    │
│    │      │            │台中分行帳戶（帳號0000000000│                │        │2.告訴人│
│    │      │            │20）及繳付10,320元信用保險費│                │        │林于櫻之│
│    │      │            │                            │                │        │證述。  │
│    │      │            │                            │                │        │3.台新銀│
│    │      │            │                            │                │        │行通信貸│
│    │      │            │                            │                │        │款申請書│
│    │      │            │                            │                │        │、台新銀│
│    │      │            │                            │                │        │行95.5.1│
│    │      │            │                            │                │        │9陳報狀 │
│    │      │            │                            │                │        │、台新銀│
│    │      │            │                            │                │        │行通信貸│
│    │      │            │                            │                │        │款申請書│
│    │      │            │                            │                │        │（偵五卷│
│    │      │            │                            │                │        │第20頁、│
│    │      │            │                            │                │        │偵三卷第│
│    │      │            │                            │                │        │96頁）  │
├──┼───┼──────┼──────────────┼────────┼────┼────┤
│6   │林于櫻│遠東銀行    │申請易速貸12萬元，銀行於92年│申請書申請人簽名│林于櫻之│1.被告審│
│    │      │            │12月11日匯入林于櫻誠泰銀行台│欄              │簽名 1枚│理中之自│
│    │      │            │中分行帳戶（帳號000000000020│                │        │白。    │
│    │      │            │）                          │                │        │2.告訴人│
│    │      │            │                            │                │        │林于櫻之│
│    │      │            │                            │                │        │證述。  │
│    │      │            │                            │                │        │3.遠東銀│
│    │      │            │                            │                │        │行「易速│
│    │      │            │                            │                │        │貸」申請│
│    │      │            │                            │                │        │書、遠東│
│    │      │            │                            │                │        │銀行95.5│
│    │      │            │                            │                │        │.7陳報狀│
│    │      │            │                            │                │        │（偵五卷│
│    │      │            │                            │                │        │第44頁、│
│    │      │            │                            │                │        │偵三卷第│
│    │      │            │                            │                │        │179頁至 │
│    │      │            │                            │                │        │第183頁 │
│    │      │            │                            │                │        │）      │
├──┴───┴──────┴──────────────┴────────┴────┴────┤
│申請信用貸款總金額為新台幣1,382,132元                                                         │
└───────────────────────────────────────────────┘
四、被告以刷前揭信用卡及現金卡之消費方式詐欺特約商店，及
    至自動櫃員機以輸入密碼之不正方法預借現金部分：
(一)被告刷「侯麗姬」玉山銀行信用卡（0000-0000-0000-0000）
  部分：
┌─┬──────┬──────────┬───┬─────┬─────────┬────┐
│編│ 時間       │特約商店或自動付款機│取得財│預借現金( │偽造「侯麗姬」之簽│證據出處│
│號│            │                    │物、利│新台幣)   │名數              │        │
│  │            │                    │益相當│          │                  │        │
│  │            │                    │金額 (│          │                  │        │
│  │            │                    │新台幣│          │                  │        │
│  │            │                    │)     │          │                  │        │
├─┼──────┼──────────┼───┼─────┼─────────┼────┤
│1 │92年10月21日│瑞富羅威豐期貨股份  │45,000│          │1 式2 聯，惟因顧客│玉山銀行│
│  │            │有限公司            │元    │          │存根聯已滅失，故僅│信用卡消│
│  │            │                    │      │          │有1枚署押。       │費明細（│
│  │            │                    │      │          │                  │偵三卷第│
│  │            │                    │      │          │                  │111頁） │
│  │            │                    │      │          │                  │        │
├─┼──────┼──────────┼───┼─────┼─────────┤        │
│2 │93年1月5日  │玉山銀行鳳山分行    │      │5,000元   │預借現金，無偽造署│        │
│  │            │                    │      │          │押問題            │        │
│  │            │                    │      │          │                  │        │
│  │            │                    │      │          │                  │        │
├─┼──────┼──────────┼───┼─────┼─────────┤        │
│3 │93年1月5日  │玉山銀行鳳山分行    │      │2,000元   │預借現金，無偽造署│        │
│  │            │                    │      │          │押問題            │        │
│  │            │                    │      │          │                  │        │
│  │            │                    │      │          │                  │        │
├─┼──────┼──────────┼───┼─────┼─────────┤        │
│4 │93年3月2日  │玉山銀行鳳山分行    │      │2,000元   │預借現金，無偽造署│        │
│  │            │                    │      │          │押問題            │        │
│  │            │                    │      │          │                  │        │
│  │            │                    │      │          │                  │        │
├─┴──────┴──────────┼───┼─────┼─────────┤        │
│  合               計                 │45,000│9,000元   │                  │        │
│                                      │元    │          │                  │        │
└───────────────────┴───┴─────┴─────────┴────┘
(二)被告刷「侯麗姬」玉山銀行現金卡（0000000000386）部分：
┌─┬──────┬──────────┬───┬─────┬───────┬────┐
│編│ 時間       │特約商店或自動付款機│取得財│預借現金( │偽造「侯麗姬」│證據出處│
│號│            │                    │物、利│新台幣)   │之簽名數      │        │
│  │            │                    │益相當│          │              │        │
│  │            │                    │金額 (│          │              │        │
│  │            │                    │新台幣│          │              │        │
│  │            │                    │)     │          │              │        │
├─┼──────┼──────────┼───┼─────┼───────┼────┤
│1 │93年3月3日  │玉山銀行鳳山分行    │      │50,000元  │預借現金，無偽│玉山銀行│
│  │            │                    │      │          │造署押問題    │現金卡消│
├─┼──────┼──────────┼───┼─────┼───────┤費明細表│
│2 │93年4月30日 │玉山銀行新竹分行    │      │4,000元   │預借現金，無偽│（偵三卷│
│  │            │                    │      │          │造署押問題    │第111頁 │
├─┴──────┴──────────┼───┼─────┼───────┤）      │
│       合                  計         │      │54,000元  │              │        │
└───────────────────┴───┴─────┴───────┴────┘
（起訴書贅載被告於93年4月6日、93年4月7日各預借現金2,500
  元部分，因與玉山銀行96年5月23日玉山卡（風）字第070517
  04號函文所載內容不符，顯係贅載，且業經公訴檢察官當庭更
  正，併此敘明）。
(三)被告刷「侯麗姬」寶華銀行現金卡（000000000000）部分：
┌─┬──────┬──────────┬───┬─────┬───────┬────┐
│編│ 時間       │特約商店或自動付款機│取得財│預借現金( │偽造「侯麗姬」│證據出處│
│號│            │                    │物、利│新台幣)   │之簽名數      │        │
│  │            │                    │益相當│          │              │        │
│  │            │                    │金額 (│          │              │        │
│  │            │                    │新台幣│          │              │        │
│  │            │                    │)     │          │              │        │
├─┼──────┼──────────┼───┼─────┼───────┼────┤
│1 │93年3月2日  │運通銀行            │      │10,100元  │預借現金，無偽│寶華銀行│
│  │            │                    │      │          │造署押問題    │（原泛亞│
├─┼──────┼──────────┼───┼─────┼───────┤銀行）現│
│2 │93年3月5日  │運通銀行            │      │19,617元  │預借現金，無偽│金卡消費│
│  │            │                    │      │          │造署押問題    │明細表（│
├─┴──────┴──────────┼───┼─────┼───────┤偵三卷第│
│       合                  計         │      │29,717元  │              │105頁） │
└───────────────────┴───┴─────┴───────┴────┘
(四)被告刷「侯麗姬」聯邦銀行現金卡（000000000000）部分：
┌─┬──────┬──────────┬───┬─────┬───────┬────┐
│編│ 時間       │特約商店或自動付款機│取得財│預借現金( │偽造「侯麗姬」│證據出處│
│號│            │                    │物、利│新台幣)   │之簽名數      │        │
│  │            │                    │益相當│          │              │        │
│  │            │                    │金額 (│          │              │        │
│  │            │                    │新台幣│          │              │        │
│  │            │                    │)     │          │              │        │
├─┼──────┼──────────┼───┼─────┼───────┼────┤
│1 │93年3月4日  │聯邦銀行南崁分行    │      │20,000元  │預借現金，無偽│聯邦銀行│
│  │            │                    │      │          │造署押問題    │現金卡消│
├─┴──────┴──────────┼───┼─────┼───────┤費明細表│
│       合                  計         │      │20,000元  │              │（偵三卷│
│                                      │      │          │              │第105頁 │
│                                      │      │          │              │）      │
└───────────────────┴───┴─────┴───────┴────┘
(五)被告刷「侯麗姬」國泰世華銀行信用卡（0000-0000-0000-000
  0）部分：
┌─┬──────┬──────────┬───┬─────┬───────┬────┐
│編│ 時間       │特約商店或自動付款機│取得財│預借現金( │偽造「侯麗姬」│證據出處│
│號│            │                    │物、利│新台幣)   │之簽名數      │        │
│  │            │                    │益相當│          │              │        │
│  │            │                    │金額 (│          │              │        │
│  │            │                    │新台幣│          │              │        │
│  │            │                    │)     │          │              │        │
├─┼──────┼──────────┼───┼─────┼───────┼────┤
│1 │92年6月3日  │瑞富羅盛豐期貨      │25,000│          │1 式2 聯，惟因│國泰世華│
│  │            │                    │元    │          │顧客存根聯已經│銀行信用│
│  │            │                    │      │          │滅失，故僅有署│卡消費明│
│  │            │                    │      │          │押1枚         │細表（偵│
├─┼──────┼──────────┼───┼─────┼───────┤二卷第16│
│2 │92年7月6日  │家樂福              │1,474 │          │同上          │頁）    │
│  │            │                    │元    │          │              │        │
├─┼──────┼──────────┼───┼─────┼───────┤        │
│3 │92年10月2日 │玉山銀行            │      │8,000元   │預借現金，無偽│        │
│  │            │                    │      │          │造署押問題    │        │
├─┼──────┼──────────┼───┼─────┼───────┤        │
│4 │93年1月5日  │台新銀行            │      │5,000元   │預借現金，無偽│        │
│  │            │                    │      │          │造署押問題    │        │
├─┴──────┴──────────┼───┼─────┼───────┤        │
│       合                  計         │26,474│13,000元  │              │        │
│                                      │元    │          │              │        │
└───────────────────┴───┴─────┴───────┴────┘
(六)被告刷「丙○○」台新銀行信用卡（0000-0000-0000-0000）部
  分：
┌─┬──────┬──────────┬───┬─────┬───────┬────┐
│編│ 時間       │特約商店或自動付款機│取得財│預借現金( │偽造「丙○○」│證據出處│
│號│            │                    │物、利│新台幣)   │之簽名數      │        │
│  │            │                    │益相當│          │              │        │
│  │            │                    │金額 (│          │              │        │
│  │            │                    │新台幣│          │              │        │
│  │            │                    │)     │          │              │        │
├─┼──────┼──────────┼───┼─────┼───────┼────┤
│1 │93年2月12日 │台新銀行鳳山分行    │      │20,000元  │預借現金，無偽│台新銀行│
│  │            │                    │      │          │造署押問題    │信用卡帳│
├─┼──────┼──────────┼───┼─────┼───────┤單、信用│
│2 │93年2月12日 │台新銀行鳳山分行    │      │20,000元  │預借現金，無偽│卡被冒用│
│  │            │                    │      │          │造署押問題    │消費明細│
├─┼──────┼──────────┼───┼─────┼───────┤表（偵七│
│3 │93年2月12日 │台新銀行鳳山分行    │      │20,000元  │預借現金，無偽│卷第10至│
│  │            │                    │      │          │造署押問題    │11頁、警│
├─┼──────┼──────────┼───┼─────┼───────┤三卷第23│
│4 │93年2月12日 │台新銀行鳳山分行    │      │20,000元  │預借現金，無偽│頁））  │
│  │            │                    │      │          │造署押問題    │        │
├─┼──────┼──────────┼───┼─────┼───────┤        │
│5 │93年2月12日 │台新銀行鳳山分行    │      │20,000元  │預借現金，無偽│        │
│  │            │                    │      │          │造署押問題    │        │
├─┼──────┼──────────┼───┼─────┼───────┤        │
│6 │93年2月13日 │玉山銀行鳳山分行    │      │20,000元  │預借現金，無偽│        │
│  │            │                    │      │          │造署押問題    │        │
├─┼──────┼──────────┼───┼─────┼───────┤        │
│7 │93年2月13日 │玉山銀行鳳山分行    │      │10,000元  │預借現金，無偽│        │
│  │            │                    │      │          │造署押問題    │        │
├─┼──────┼──────────┼───┼─────┼───────┤        │
│8 │93年2月25日 │台新銀行鳳山分行    │      │10,000元  │預借現金，無偽│        │
│  │            │                    │      │          │造署押問題    │        │
├─┼──────┼──────────┼───┼─────┼───────┤        │
│9 │93年3月2日  │玉山銀行鳳山分行    │      │5,000元   │預借現金，無偽│        │
│  │            │                    │      │          │造署押問題    │        │
├─┴──────┴──────────┼───┼─────┼───────┤        │
│       合                  計         │      │145,000元 │              │        │
└───────────────────┴───┴─────┴───────┴────┘
(七)被告刷「丙○○」誠泰銀行信用卡（0000-0000-0000-0000）部
  分：
┌─┬──────┬──────────┬───┬─────┬───────┬────┐
│編│ 時間       │特約商店或自動付款機│取得財│預借現金( │被告持此信用卡│證據出處│
│號│            │                    │物、利│新台幣)   │係以「SELINA」│        │
│  │            │                    │益相當│          │名義簽名      │        │
│  │            │                    │金額 (│          │              │        │
│  │            │                    │新台幣│          │              │        │
│  │            │                    │)     │          │              │        │
├─┼──────┼──────────┼───┼─────┼───────┼────┤
│1 │93年2月27日 │天威生物科技有限公司│59,700│          │1 枚（此為信用│誠泰銀行│
│  │            │                    │元    │          │卡郵購訂購單）│信用卡交│
│  │            │                    │      │          │              │易明細表│
│  │            │                    │      │          │              │（警三卷│
│  │            │                    │      │          │              │第18頁）│
│  │            │                    │      │          │              │、信用卡│
│  │            │                    │      │          │              │郵購訂購│
│  │            │                    │      │          │              │單（天威│
│  │            │                    │      │          │              │生物科技│
│  │            │                    │      │          │              │）（偵九│
│  │            │                    │      │          │              │卷第7 頁│
│  │            │                    │      │          │              │）、誠泰│
├─┼──────┼──────────┼───┼─────┼───────┤銀行信用│
│2 │93年2月29日 │新光三越百貨股份有限│300元 │          │1 式2 聯，惟因│卡（新光│
│  │            │公司                │      │          │顧客存根聯已經│三越）簽│
│  │            │                    │      │          │滅失，故僅有署│帳單（偵│
│  │            │                    │      │          │押1枚         │九卷第6 │
│  │            │                    │      │          │              │頁）    │
│  │            │                    │      │          │              │        │
├─┼──────┼──────────┼───┼─────┼───────┤        │
│3 │93年3月2日  │誠泰銀行電話預借現金│      │50,000元  │預借現金，無偽│        │
│  │            │                    │      │          │造署押問題    │        │
├─┼──────┼──────────┼───┼─────┼───────┤        │
│4 │93年3月5日  │玉山銀行鳳山分行    │      │20,000元  │預借現金，無偽│        │
│  │            │                    │      │          │造署押問題    │        │
├─┼──────┼──────────┼───┼─────┼───────┤        │
│5 │93年3月5日  │玉山銀行鳳山分行    │      │5,000元   │預借現金，無偽│        │
│  │            │                    │      │          │造署押問題    │        │
├─┴──────┴──────────┼───┼─────┼───────┤        │
│       合                  計         │60,000│75,000元  │              │        │
│                                      │元    │          │              │        │
└───────────────────┴───┴─────┴───────┴────┘
(八)被告刷「林于櫻」玉山銀行信用卡（除編號4 係以0000-0000-
  0000-0000 號信用卡消費外，其餘均 以0000-0000-0000-0000
  信用卡消費）部分：
┌─┬──────┬──────────┬───┬─────┬───────┬────┐
│編│ 時間       │特約商店或自動付款機│取得財│預借現金( │被告持此信用卡│證據出處│
│號│            │                    │物、利│新台幣)   │均以「AMY 」名│        │
│  │            │                    │益相當│          │義簽名        │        │
│  │            │                    │金額 (│          │              │        │
│  │            │                    │新台幣│          │              │        │
│  │            │                    │)     │          │              │        │
├─┼──────┼──────────┼───┼─────┼───────┼────┤
│1 │92年3月18日 │瑞富羅威豐期貨      │35,000│          │1 式2 聯，惟因│玉山銀行│
│  │            │                    │元    │          │顧客存根聯已經│信用卡消│
│  │            │                    │      │          │滅失，故僅有署│費明細表│
│  │            │                    │      │          │押1枚         │（偵六卷│
├─┼──────┼──────────┼───┼─────┼───────┤第81頁）│
│2 │92年3月19日 │新東陽股份有限公司  │476元 │          │同上          │        │
│  │            │                    │      │          │              │        │
├─┼──────┼──────────┼───┼─────┼───────┤        │
│3 │92年3月29日 │有樂國際股份有限公司│319元 │          │同上          │        │
│  │            │                    │      │          │              │玉山銀行│
├─┼──────┼──────────┼───┼─────┼───────┤信用卡簽│
│4 │92年4月13日 │SHIN TOKYO INT.AIRPO│日幣  │          │同上          │帳單（偵│
│  │            │RT                  │13,000│          │              │六卷第82│
│  │            │                    │元    │          │              │頁）    │
│  │            │                    │      │          │              │        │
│  │            │                    │      │          │              │        │
├─┼──────┼──────────┼───┼─────┼───────┤        │
│5 │92年5月4日  │大聯盟運動用品      │1,939 │          │同上          │        │
│  │            │                    │元    │          │              │        │
├─┼──────┼──────────┼───┼─────┼───────┤        │
│6 │92年5月26日 │玉山銀行            │      │10,000元  │預借現金，無偽│        │
│  │            │                    │      │          │造署押問題    │        │
├─┼──────┼──────────┼───┼─────┼───────┤        │
│7 │92年10月2日 │玉山銀行            │      │5,000元   │預借現金，無偽│        │
│  │            │                    │      │          │造署押問題    │        │
├─┼──────┼──────────┼───┼─────┼───────┤        │
│8 │92年11月3日 │屈臣氏              │495元 │          │1 式2 聯，惟因│        │
│  │            │                    │      │          │顧客存根聯已經│玉山銀行│
│  │            │                    │      │          │滅失，故僅有署│信用卡簽│
│  │            │                    │      │          │押1枚         │帳單（偵│
├─┼──────┼──────────┼───┼─────┼───────┤六卷第82│
│9 │92年12月17日│哈特資訊            │1,478 │          │同上          │頁）    │
│  │            │                    │元    │          │              │        │
├─┼──────┼──────────┼───┼─────┼───────┤        │
│10│92年12月17日│哈特資訊            │1,265 │          │同上          │        │
│  │            │                    │元    │          │              │        │
├─┼──────┼──────────┼───┼─────┼───────┤        │
│11│92年12月18日│玉山銀行            │      │20,000元  │預借現金，無偽│        │
│  │            │                    │      │          │造署押問題    │        │
├─┼──────┼──────────┼───┼─────┼───────┤        │
│12│92年12月18日│玉山銀行            │      │20,000元  │預借現金，無偽│        │
│  │            │                    │      │          │造署押問題    │        │
├─┼──────┼──────────┼───┼─────┼───────┤        │
│13│92年12月31日│玉山銀行            │      │10,000元  │預借現金，無偽│        │
│  │            │                    │      │          │造署押問題    │        │
├─┼──────┼──────────┼───┼─────┼───────┤        │
│14│93年4月13日 │玉山銀行            │      │3,000元   │預借現金，無偽│        │
│  │            │                    │      │          │造署押問題    │        │
├─┴──────┴──────────┼───┼─────┼───────┤        │
│       合                  計         │40,972│68,000元  │              │        │
│                                      │元＋  │          │              │        │
│                                      │日幣  │          │              │        │
│                                      │13,000│          │              │        │
│                                      │元    │          │              │        │
└───────────────────┴───┴─────┴───────┴────┘
(九)被告刷「林于櫻」台新銀行信用卡（0000-0000-0000-0000）部
  分：
┌─┬──────┬──────────┬───┬─────┬───────┬────┐
│編│ 時間       │特約商店或自動付款機│取得財│預借現金( │偽造「林于櫻」│證據清單│
│號│            │                    │物、利│新台幣)   │之簽名數      │        │
│  │            │                    │益相當│          │              │        │
│  │            │                    │金額 (│          │              │        │
│  │            │                    │新台幣│          │              │        │
│  │            │                    │)     │          │              │        │
├─┼──────┼──────────┼───┼─────┼───────┼────┤
│1 │92年12月29日│玉山銀行鳳山分行    │      │20,000元  │預借現金，無偽│台新銀行│
│  │            │                    │      │          │造署押問題    │信用卡帳│
├─┼──────┼──────────┼───┼─────┼───────┤單（偵六│
│2 │92年12月29日│玉山銀行鳳山分行    │      │20,000元  │預借現金，無偽│卷第69至│
│  │            │                    │      │          │造署押問題    │79頁）  │
├─┼──────┼──────────┼───┼─────┼───────┤        │
│3 │93年1月5日  │台新銀行            │      │2,000元   │預借現金，無偽│        │
│  │            │                    │      │          │造署押問題    │        │
├─┼──────┼──────────┼───┼─────┼───────┤        │
│4 │93年1月5日  │台新銀行            │      │5,000元   │預借現金，無偽│        │
│  │            │                    │      │          │造署押問題    │        │
├─┼──────┼──────────┼───┼─────┼───────┤        │
│5 │93年1月12日 │台新銀行            │      │10,000元  │預借現金，無偽│        │
│  │            │                    │      │          │造署押問題    │        │
├─┼──────┼──────────┼───┼─────┼───────┤        │
│6 │93年1月12日 │台新銀行            │      │10,000元  │預借現金，無偽│        │
│  │            │                    │      │          │造署押問題    │        │
├─┼──────┼──────────┼───┼─────┼───────┤        │
│7 │93年1月12日 │台新銀行            │      │10,000元  │預借現金，無偽│        │
│  │            │                    │      │          │造署押問題    │        │
├─┼──────┼──────────┼───┼─────┼───────┤        │
│8 │93年1月15日 │玉山銀行鳳山分行    │      │10,000元  │預借現金，無偽│        │
│  │            │                    │      │          │造署押問題    │        │
├─┼──────┼──────────┼───┼─────┼───────┤        │
│9 │93年1月17日 │台新銀行            │      │10,000元  │預借現金，無偽│        │
│  │            │                    │      │          │造署押問題    │        │
├─┼──────┼──────────┼───┼─────┼───────┤        │
│10│93年2月29日 │中國信託銀行永吉分行│      │4,000元   │預借現金，無偽│        │
│  │            │                    │      │          │造署押問題    │        │
├─┴──────┴──────────┼───┼─────┼───────┤        │
│       合                  計         │      │101,000元 │              │        │
│                                      │      │          │              │        │
└───────────────────┴───┴─────┴───────┴────┘
(十)被告刷「林于櫻」匯豐銀行信用卡（0000-0000-0000-0000）
  部分：
┌─┬──────┬──────────┬───┬─────┬───────┬────┐
│編│ 時間       │特約商店或自動付款機│取得財│預借現金( │偽造之「AMY 」│證據出處│
│號│            │                    │物、利│新台幣)   │簽名數        │        │
│  │            │                    │益相當│          │              │        │
│  │            │                    │金額 (│          │              │        │
│  │            │                    │新台幣│          │              │        │
│  │            │                    │)     │          │              │        │
├─┼──────┼──────────┼───┼─────┼───────┼────┤
│1 │93年1月9日  │中國信託銀行        │      │10,000元  │預借現金，無偽│匯豐銀行│
│  │            │                    │      │          │造署押問題    │信用卡帳│
│  │            │                    │      │          │              │單（偵六│
│  │            │                    │      │          │              │卷第54至│
│  │            │                    │      │          │              │60頁）  │
├─┼──────┼──────────┼───┼─────┼───────┤        │
│2 │93年1月21日 │江山加油站企業股份有│1,000 │          │1 式2 聯，惟因│        │
│  │            │限公司              │元    │          │顧客存根聯已經│        │
│  │            │                    │      │          │滅失，故僅有署│        │
│  │            │                    │      │          │押1枚         │        │
├─┼──────┼──────────┼───┼─────┼───────┤        │
│3 │93年1月22日 │屈臣氏百佳股份有限公│815元 │          │同上          │        │
│  │            │司                  │      │          │              │        │
├─┼──────┼──────────┼───┼─────┼───────┤        │
│4 │93年1月22日 │力奧國際股份有限公司│500元 │          │同上          │        │
│  │            │                    │      │          │              │        │
├─┼──────┼──────────┼───┼─────┼───────┤        │
│5 │93年1月22日 │順發電腦股份有限公司│659元 │          │同上          │        │
│  │            │                    │      │          │              │        │
├─┼──────┼──────────┼───┼─────┼───────┤        │
│6 │93年2月4日  │哈特資訊有限公司    │225元 │          │同上          │        │
│  │            │                    │      │          │              │        │
├─┼──────┼──────────┼───┼─────┼───────┤        │
│7 │93年2月22日 │旺來興企業股份有限公│966元 │          │同上          │        │
│  │            │司                  │      │          │              │        │
├─┼──────┼──────────┼───┼─────┼───────┤        │
│8 │93年2月29日 │中國信託銀行        │      │5,000元   │預借現金，無偽│        │
│  │            │                    │      │          │造署押問題    │        │
├─┼──────┼──────────┼───┼─────┼───────┤        │
│9 │93年3月31日 │精業股份有限公司高雄│2,200 │          │1 枚（此為信用│        │
│  │            │分公司              │元    │          │卡網路訂購單，│        │
│  │            │                    │      │          │以林于櫻名義簽│        │
│  │            │                    │      │          │名）          │        │
├─┼──────┼──────────┼───┼─────┼───────┼────┤
│10│93年4月8日  │精業股份有限公司高雄│3,040 │          │1 枚（此為信用│信用卡網│
│  │            │分公司              │元    │          │卡網路訂購單，│路訂購單│
│  │            │                    │      │          │以林于櫻名義簽│（偵六卷│
│  │            │                    │      │          │名）          │第53頁）│
├─┼──────┼──────────┼───┼─────┼───────┼────┤
│11│93年5月2日  │遠東百貨股份有限公司│399元 │          │1 式2 聯，惟因│匯豐銀行│
│  │            │                    │      │          │顧客存根聯已經│信用卡簽│
│  │            │                    │      │          │滅失，故僅有署│帳單（偵│
│  │            │                    │      │          │押1枚         │六卷第54│
│  │            │                    │      │          │              │頁）    │
├─┴──────┴──────────┼───┼─────┼───────┤        │
│       合                  計         │9,804 │15,000元  │              │        │
│                                      │元    │          │              │        │
└───────────────────┴───┴─────┴───────┴────┘
(十一)被告刷「林于櫻」遠東銀行信用卡（0000-0000-0000-0000）部
  分：
┌─┬──────┬──────────┬───┬─────┬───────┬────┐
│編│ 時間       │特約商店或自動付款機│取得財│預借現金( │偽造「林于櫻」│證據出處│
│號│            │                    │物、利│新台幣)   │之簽名數      │        │
│  │            │                    │益相當│          │              │        │
│  │            │                    │金額 (│          │              │        │
│  │            │                    │新台幣│          │              │        │
│  │            │                    │)     │          │              │        │
├─┼──────┼──────────┼───┼─────┼───────┼────┤
│1 │93年5月1日  │台新銀行            │      │5,000元   │預借現金，無偽│遠東銀行│
│  │            │                    │      │          │造署押問題    │信用卡消│
├─┼──────┼──────────┼───┼─────┼───────┤費明細表│
│2 │93年5月1日  │台新銀行            │      │2,000元   │預借現金，無偽│（偵五卷│
│  │            │                    │      │          │造署押問題    │第41頁）│
├─┴──────┴──────────┼───┼─────┼───────┤        │
│       合                  計         │      │7,000元   │              │        │
│                                      │      │          │              │        │
└───────────────────┴───┴─────┴───────┴────┘
(十二)被告刷「郭麗容」玉山銀行信用卡（0000-0000-0000-0000）部
  分：
┌─┬──────┬──────────┬───┬─────┬───────┬────┐
│編│ 時間       │特約商店或自動付款機│取得財│預借現金( │被告持此信用卡│證據出處│
│號│            │                    │物、利│新台幣)   │均以「AMY 」名│        │
│  │            │                    │益相當│          │義簽名        │        │
│  │            │                    │金額 (│          │              │        │
│  │            │                    │新台幣│          │              │        │
│  │            │                    │)     │          │              │        │
├─┼──────┼──────────┼───┼─────┼───────┼────┤
│1 │93年4月4日  │久大文具鳳山店      │499元 │          │1 式2 聯，惟因│玉山銀行│
│  │            │                    │      │          │顧客存根聯已經│信用卡消│
│  │            │                    │      │          │滅失，故僅有署│費明細表│
│  │            │                    │      │          │押1枚         │（偵六卷│
│  │            │                    │      │          │              │第83頁）│
│  │            │                    │      │          │              │        │
│  │            │                    │      │          │              │玉山銀行│
│  │            │                    │      │          │              │信用卡簽│
│  │            │                    │      │          │              │帳單（偵│
│  │            │                    │      │          │              │六卷第85│
│  │            │                    │      │          │              │頁）    │
├─┼──────┼──────────┼───┼─────┼───────┤        │
│2 │93年4月5日  │天威生物科技股份有限│21,880│          │同上          │信用卡網│
│  │            │公司                │元    │          │              │路訂購單│
│  │            │                    │      │          │              │（偵六卷│
│  │            │                    │      │          │              │第84頁）│
├─┼──────┼──────────┼───┼─────┼───────┤        │
│3 │93年4月11日 │旺來昌實業          │1,339 │          │同上          │玉山銀行│
│  │            │                    │元    │          │              │信用卡簽│
│  │            │                    │      │          │              │帳單（偵│
│  │            │                    │      │          │              │六卷第86│
│  │            │                    │      │          │              │頁）    │
├─┼──────┼──────────┼───┼─────┼───────┤        │
│4 │93年4月12日 │中國信託銀行        │      │20,000元  │預借現金，無偽│        │
│  │            │                    │      │          │造署押問題    │        │
├─┼──────┼──────────┼───┼─────┼───────┤        │
│5 │93年4月13日 │玉山銀行鳳山分行    │      │20,000元  │預借現金，無偽│        │
│  │            │                    │      │          │造署押問題    │        │
├─┼──────┼──────────┼───┼─────┼───────┤        │
│6 │93年4月18日 │燦坤3C高雄鳳山店    │1,021 │          │1 式2 聯，惟因│        │
│  │            │                    │元    │          │顧客存根聯已經│        │
│  │            │                    │      │          │滅失，故僅有署│        │
│  │            │                    │      │          │押1枚         │        │
├─┼──────┼──────────┼───┼─────┼───────┤        │
│7 │93年4月18日 │HANG-TEN鳳山店      │697元 │          │同上          │玉山銀行│
│  │            │                    │      │          │              │信用卡簽│
│  │            │                    │      │          │              │帳單（偵│
│  │            │                    │      │          │              │六卷第85│
│  │            │                    │      │          │              │頁）    │
├─┼──────┼──────────┼───┼─────┼───────┤        │
│8 │93年4月30日 │中國石油鳳山站      │900元 │          │同上          │玉山銀行│
│  │            │                    │      │          │              │信用卡簽│
│  │            │                    │      │          │              │帳單（偵│
│  │            │                    │      │          │              │六卷第86│
│  │            │                    │      │          │              │頁）    │
├─┼──────┼──────────┼───┼─────┼───────┤        │
│9 │93年4月30日 │台亞石油股份有限公司│930元 │          │同上          │玉山銀行│
│  │            │                    │      │          │              │信用卡簽│
│  │            │                    │      │          │              │帳單（偵│
│  │            │                    │      │          │              │六卷第86│
│  │            │                    │      │          │              │頁）    │
├─┼──────┼──────────┼───┼─────┼───────┤        │
│10│93年5月5日  │中國石油鳳山站      │1,050 │          │同上          │玉山銀行│
│  │            │                    │元    │          │              │信用卡簽│
│  │            │                    │      │          │              │帳單（偵│
│  │            │                    │      │          │              │六卷第85│
│  │            │                    │      │          │              │頁）    │
├─┴──────┴──────────┼───┼─────┼───────┤        │
│       合                  計         │28,316│40,000元  │              │        │
│                                      │元    │          │              │        │
└───────────────────┴───┴─────┴───────┴────┘


司法院資訊處製作；財團法人民間司法改革基金會備份。
